Config:
  hfst:
    Gen: ../../../src/generator-dict-gt-norm.hfst
    Morph: ../../../src/analyser-dict-gt-norm.hfst
  xerox:
    Gen: ../../../src/generator-dict-gt-norm.xfst
    Morph: ../../../src/analyser-dict-gt-norm.xfst
    App: lookup

Tests:

  Verb - toohâđ: # not checked

    toohâđ+V+Inf: toohâđ
    toohâđ+V+Der/Pass+V+Inf: tohhuđ
    toohâđ+V+Der/Pass+V+Ind+Prs+Sg1: tohhuum
    toohâđ+V+Der/Pass+V+Ind+Prs+Sg2: tohhuuh
    toohâđ+V+Der/Pass+V+Ind+Prs+Sg3: tahhoo
    toohâđ+V+Der/Pass+V+Ind+Prs+Du1: tahhojeen
    toohâđ+V+Der/Pass+V+Ind+Prs+Du2: tohhuuvettee
    toohâđ+V+Der/Pass+V+Ind+Prs+Du3: tohhuv
    toohâđ+V+Der/Pass+V+Ind+Prs+Pl1: tohhup
    toohâđ+V+Der/Pass+V+Ind+Prs+Pl2: tohhuuvetteđ
    toohâđ+V+Der/Pass+V+Ind+Prs+Pl3: tahhojeh
    toohâđ+V+Der/Pass+V+Ind+Prt+Sg1: tahhojim
    toohâđ+V+Der/Pass+V+Ind+Prt+Sg2: tahhojih
    toohâđ+V+Der/Pass+V+Ind+Prt+Sg3: tohhui
    toohâđ+V+Der/Pass+V+Ind+Prt+Du1: tohhuim
    toohâđ+V+Der/Pass+V+Ind+Prt+Du2: tohhuid
    toohâđ+V+Der/Pass+V+Ind+Prt+Du3: tohhuin
    toohâđ+V+Der/Pass+V+Ind+Prt+Pl1: tohhuim
    toohâđ+V+Der/Pass+V+Ind+Prt+Pl2: tohhuid
    toohâđ+V+Der/Pass+V+Ind+Prt+Pl3: tahhojii
    toohâđ+V+Der/Pass+V+Cond+Prs+Sg1: tahuuččim
    toohâđ+V+Der/Pass+V+Cond+Prs+Sg2: tahuuččih
    toohâđ+V+Der/Pass+V+Cond+Prs+Sg3: tahuuččij
    toohâđ+V+Der/Pass+V+Cond+Prs+Du1: tahuuččáim
    toohâđ+V+Der/Pass+V+Cond+Prs+Du2: tahuuččáid
    toohâđ+V+Der/Pass+V+Cond+Prs+Du3: tahuuččáin
    toohâđ+V+Der/Pass+V+Cond+Prs+Pl1: tahuuččijm
    toohâđ+V+Der/Pass+V+Cond+Prs+Pl2: tahuuččijd
    toohâđ+V+Der/Pass+V+Cond+Prs+Pl3: tahuuččii
    toohâđ+V+Der/Pass+V+Pot+Prs+Sg1: tahuužeem
    toohâđ+V+Der/Pass+V+Pot+Prs+Sg2: tahuužeeh
    toohâđ+V+Der/Pass+V+Pot+Prs+Sg3: tahuš
    toohâđ+V+Der/Pass+V+Pot+Prs+Du1: tahuužeen
    toohâđ+V+Der/Pass+V+Pot+Prs+Du2: tahušvettee
    toohâđ+V+Der/Pass+V+Pot+Prs+Du3: tahuužává
    toohâđ+V+Der/Pass+V+Pot+Prs+Pl1: tahuužep
    toohâđ+V+Der/Pass+V+Pot+Prs+Pl2: tahušvetteđ
    toohâđ+V+Der/Pass+V+Pot+Prs+Pl3: tahuužeh
    toohâđ+V+Der/Pass+V+Ind+Prs+ConNeg: tohhuu
    toohâđ+V+Der/Pass+V+Ind+Prt+ConNeg: tohhum
    toohâđ+V+Der/Pass+V+Cond+Prs+ConNeg: tavuáččii
    toohâđ+V+Der/Pass+V+Pot+Prs+ConNeg: tohhuužii
    toohâđ+V+Der/Pass+V+PrsPrc: tahhuee
    toohâđ+V+Der/Pass+V+PrfPrc: tohhum
    toohâđ+V+Der/Pass+V+Actio+Nom: tahum
    toohâđ+V+Der/Pass+V+Actio+Ess: tahuumin
    toohâđ+V+Der/Pass+V+Actio+Loc: tahuumist
    toohâđ+V+Der/Pass+V+Actio+Ill: tahuumân
    toohâđ+V+Der/Pass+V+Ger: tahutijn
    toohâđ+V+Der/Pass+V+VAbess: tahuuhánnáá
    toohâđ+V+Der/d+V+Ind+Prs+Sg1: tavâdâm
    toohâđ+V+Der/d+V+Ind+Prs+Sg2: tavâdah
    toohâđ+V+Der/d+V+Ind+Prs+Sg3: tavâd
    toohâđ+V+Der/d+V+Ind+Prs+Du1: tavâdeen
    toohâđ+V+Der/d+V+Ind+Prs+Du2: tavâdvettee
    toohâđ+V+Der/d+V+Ind+Prs+Du3: tavâdává
    toohâđ+V+Der/d+V+Ind+Prs+Pl3: tavâdeh
    toohâđ+V+Der/d+V+Ind+Prs+ConNeg: tavâd
    toohâđ+V+Der/d+V+Ind+Prt+Sg1: tavâdim
    toohâđ+V+Der/d+V+Ind+Prt+Sg3: tavâdij
    toohâđ+V+Der/d+V+Ind+Prt+Pl3: tavâdii
    toohâđ+V+Der/d+V+Cond+Prs+Sg1: tavâdiččim
    toohâđ+V+Der/d+V+Cond+Prs+Sg3: tavâdičij
    toohâđ+V+Der/d+V+Pot+Prs+Sg1: tavâdižžeem
    toohâđ+V+Der/d+V+Pot+Prs+Sg3: tavâdiš
    toohâđ+V+Der/d+V+Ind+Prs+ConNeg: tavâd
    toohâđ+V+Der/d+V+Ind+Prt+ConNeg: tavâdâm
    toohâđ+V+Der/d+V+Pot+Prs+ConNeg: tavâdižžii
    toohâđ+V+Der/d+V+PrfPrc: tavâdâm
    toohâđ+V+Der/d+V+VAbess: tavâdhánnáá
    toohâđ+V+Der/d+V+Actio+Nom: tavâdem
    toohâđ+V+Der/d+V+Actio+Ill: tavâdmân
    toohâđ+V+Der/d+V+Actio+Ess: tavâdmin
    toohâđ+V+Der/d+V+Actio+Loc: tavâdmist
    toohâđ+V+Der/d+V+Actio+Com: tavâddijn
    toohâđ+V+Der/d+V+Actio+Com+PxSg1: tavâddijnân
    toohâđ+V+Der/d+V+Actio+Com+PxSg2: tavâddijnâd
    toohâđ+V+Der/d+V+Actio+Com+PxSg3: tavâddijnis
    toohâđ+V+Der/d+V+Ger: tavâdtijn
    toohâđ+V+Der/st+V+Ind+Prs+Sg1: tavâstâm
    toohâđ+V+Der/tt+V+Ind+Prs+Sg1: tavâttâm
    toohâđ+V+Der/InchL+V+Ind+Prs+Sg1: tovâškuáđám
    toohâđ+V+Der/l+V+Ind+Prs+Sg1: tahâlâm
    toohâđ+V+Der/l+V+Ind+Prs+Sg3: taahâl
    toohâđ+V+Der/l+V+Ind+Prs+Du1: tahâleen
    toohâđ+V+Der/l+V+Ind+Prs+Pl3: tahâleh
    toohâđ+V+Der/l+V+Ind+Prs+ConNeg: taahâl
    toohâđ+V+Der/l+V+Ind+Prt+Sg1: tahâlim
    toohâđ+V+Der/l+V+Ind+Prt+Sg3: tahâlij
    toohâđ+V+Der/l+V+Ind+Prt+Pl3: tahâlii

  Verb - luuhâđ: # not checked

    luuhâđ+V+Inf: luuhâđ
    luuhâđ+V+Der/Pass+V+Inf: lohhuđ
    luuhâđ+V+Der/Pass+V+Ind+Prs+Sg1: lohhuum
    luuhâđ+V+Der/Pass+V+Ind+Prs+Sg2: lohhuuh
    luuhâđ+V+Der/Pass+V+Ind+Prs+Sg3: lohhoo
    luuhâđ+V+Der/Pass+V+Ind+Prs+Du1: lohhojeen
    luuhâđ+V+Der/Pass+V+Ind+Prs+Du2: lohhuuvettee
    luuhâđ+V+Der/Pass+V+Ind+Prs+Du3: lohhuv
    luuhâđ+V+Der/Pass+V+Ind+Prs+Pl1: lohhup
    luuhâđ+V+Der/Pass+V+Ind+Prs+Pl2: lohhuuvetteđ
    luuhâđ+V+Der/Pass+V+Ind+Prs+Pl3: lohhojeh
    luuhâđ+V+Der/Pass+V+Ind+Prt+Sg1: lohhojim
    luuhâđ+V+Der/Pass+V+Ind+Prt+Sg2: lohhojih
    luuhâđ+V+Der/Pass+V+Ind+Prt+Sg3: lohhui
    luuhâđ+V+Der/Pass+V+Ind+Prt+Du1: lohhuim
    luuhâđ+V+Der/Pass+V+Ind+Prt+Du2: lohhuid
    luuhâđ+V+Der/Pass+V+Ind+Prt+Du3: lohhuin
    luuhâđ+V+Der/Pass+V+Ind+Prt+Pl1: lohhuim
    luuhâđ+V+Der/Pass+V+Ind+Prt+Pl2: lohhuid
    luuhâđ+V+Der/Pass+V+Ind+Prt+Pl3: lohhojii
    luuhâđ+V+Der/Pass+V+Cond+Prs+Sg1: lohuuččim
    luuhâđ+V+Der/Pass+V+Cond+Prs+Sg2: lohuuččih
    luuhâđ+V+Der/Pass+V+Cond+Prs+Sg3: lohuuččij
    luuhâđ+V+Der/Pass+V+Cond+Prs+Du1: lohuuččáim
    luuhâđ+V+Der/Pass+V+Cond+Prs+Du2: lohuuččáid
    luuhâđ+V+Der/Pass+V+Cond+Prs+Du3: lohuuččáin
    luuhâđ+V+Der/Pass+V+Cond+Prs+Pl1: lohuuččijm
    luuhâđ+V+Der/Pass+V+Cond+Prs+Pl2: lohuuččijd
    luuhâđ+V+Der/Pass+V+Cond+Prs+Pl3: lohuuččii
    luuhâđ+V+Der/Pass+V+Pot+Prs+Sg1: lohuužeem
    luuhâđ+V+Der/Pass+V+Pot+Prs+Sg2: lohuužeeh
    luuhâđ+V+Der/Pass+V+Pot+Prs+Sg3: lohuš
    luuhâđ+V+Der/Pass+V+Pot+Prs+Du1: lohuužeen
    luuhâđ+V+Der/Pass+V+Pot+Prs+Du2: lohušvettee
    luuhâđ+V+Der/Pass+V+Pot+Prs+Du3: lohuužává
    luuhâđ+V+Der/Pass+V+Pot+Prs+Pl1: lohuužep
    luuhâđ+V+Der/Pass+V+Pot+Prs+Pl2: lohušvetteđ
    luuhâđ+V+Der/Pass+V+Pot+Prs+Pl3: lohuužeh
    luuhâđ+V+Der/Pass+V+Ind+Prs+ConNeg: lohhuu
    luuhâđ+V+Der/Pass+V+Ind+Prt+ConNeg: lohhum
    luuhâđ+V+Der/Pass+V+Cond+Prs+ConNeg: lovuáččii
    luuhâđ+V+Der/Pass+V+Pot+Prs+ConNeg: lohhuužii
    luuhâđ+V+Der/Pass+V+PrsPrc: lohhuee
    luuhâđ+V+Der/Pass+V+PrfPrc: lohhum
    luuhâđ+V+Der/Pass+V+Actio+Nom: lohum
    luuhâđ+V+Der/Pass+V+Actio+Ess: lohuumin
    luuhâđ+V+Der/Pass+V+Actio+Loc: lohuumist
    luuhâđ+V+Der/Pass+V+Actio+Ill: lohuumân
    luuhâđ+V+Der/Pass+V+Ger: lohutijn
    luuhâđ+V+Der/Pass+V+VAbess: lohuuhánnáá
    luuhâđ+V+Der/d+V+Ind+Prs+Sg1: lovâdâm
    luuhâđ+V+Der/d+V+Ind+Prs+Sg2: lovâdah
    luuhâđ+V+Der/d+V+Ind+Prs+Sg3: lovâd
    luuhâđ+V+Der/d+V+Ind+Prs+Du1: lovâdeen
    luuhâđ+V+Der/d+V+Ind+Prs+Du2: lovâdvettee
    luuhâđ+V+Der/d+V+Ind+Prs+Du3: lovâdává
    luuhâđ+V+Der/d+V+Ind+Prs+Pl3: lovâdeh
    luuhâđ+V+Der/d+V+Ind+Prs+ConNeg: lovâd
    luuhâđ+V+Der/d+V+Ind+Prt+Sg1: lovâdim
    luuhâđ+V+Der/d+V+Ind+Prt+Sg3: lovâdij
    luuhâđ+V+Der/d+V+Ind+Prt+Pl3: lovâdii
    luuhâđ+V+Der/d+V+Cond+Prs+Sg1: lovâdiččim
    luuhâđ+V+Der/d+V+Cond+Prs+Sg3: lovâdičij
    luuhâđ+V+Der/d+V+Pot+Prs+Sg1: lovâdižžeem
    luuhâđ+V+Der/d+V+Pot+Prs+Sg3: lovâdiš
    luuhâđ+V+Der/d+V+Ind+Prs+ConNeg: lovâd
    luuhâđ+V+Der/d+V+Ind+Prt+ConNeg: lovâdâm
    luuhâđ+V+Der/d+V+Pot+Prs+ConNeg: lovâdižžii
    luuhâđ+V+Der/d+V+PrfPrc: lovâdâm
    luuhâđ+V+Der/d+V+VAbess: lovâdhánnáá
    luuhâđ+V+Der/d+V+Actio+Nom: lovâdem
    luuhâđ+V+Der/d+V+Actio+Ill: lovâdmân
    luuhâđ+V+Der/d+V+Actio+Ess: lovâdmin
    luuhâđ+V+Der/d+V+Actio+Loc: lovâdmist
    luuhâđ+V+Der/d+V+Actio+Com: lovâddijn
    luuhâđ+V+Der/d+V+Actio+Com+PxSg1: lovâddijnân
    luuhâđ+V+Der/d+V+Actio+Com+PxSg2: lovâddijnâd
    luuhâđ+V+Der/d+V+Actio+Com+PxSg3: lovâddijnis
    luuhâđ+V+Der/d+V+Ger: lovâdtijn
    luuhâđ+V+Der/st+V+Ind+Prs+Sg1: lovâstâm
    luuhâđ+V+Der/tt+V+Ind+Prs+Sg1: lovâttâm
    luuhâđ+V+Der/InchL+V+Ind+Prs+Sg1: luvâškuáđám
    luuhâđ+V+Der/l+V+Ind+Prs+Sg1: lohâlâm
    luuhâđ+V+Der/l+V+Ind+Prs+Sg3: loohâl
    luuhâđ+V+Der/l+V+Ind+Prs+Du1: lohâleen
    luuhâđ+V+Der/l+V+Ind+Prs+Pl3: lohâleh
    luuhâđ+V+Der/l+V+Ind+Prs+ConNeg: loohâl
    luuhâđ+V+Der/l+V+Ind+Prt+Sg1: lohâlim
    luuhâđ+V+Der/l+V+Ind+Prt+Sg3: lohâlij
    luuhâđ+V+Der/l+V+Ind+Prt+Pl3: lohâlii
